臺灣高雄地方法院刑事裁定　　　　　　　　　　　　九十一年度交聲字第二一號
　　原處分機關　交通部公路局高雄區監理所
　　異　議　人　丞竑貿易有限公司
　　法定代理人　駱景清
右列異議人因違反道路交通管理處罰條例案件，對於交通部公路局高雄區監理所高監
五字第裁八０Ｚ00000000號違反道路交通管理事件裁決書聲明異議，本院裁
定如左：
    主    文
異議駁回。
    理    由
一、本件異議意旨略以：民國九十一年一月十四日下午一時十一分許，由洪裕仁駕駛
    異議人即受處分人丞竑貿易有限公司所有、車牌號碼Ｅ二八六０一號自用小貨車
    載運鐵管及防震軟管等物品，沿國道第三高速公路由南向北方向行駛，行經國道
    三號田寮北磅三七二公里處，經警當場舉發「裝填貨物超過核定之重量」，然異
    議人於行駛國道高速公路前曾在一般民營地磅站過磅並未超重，且原舉發機關即
    內政部警政署國道公路警察局第八警察隊舉發時並未提出任何異議人違規單據，
    為此聲明異議云云。
二、按道路交通安全規則所稱「載重」指車輛允許載運客貨之重量，「總重」指車重
    與載重之全部重量；汽車載重噸位之核定，應依左列規定：一、「車重」將空車
    過磅按實際重量登記；二、「載重」（一）原廠車輛說明書上未列載重量，僅列
    總重量者，應將總重量減去空車重量後核定載重量；（二）無總重量而僅有載重
    量說明書者，按載重量噸位核定；（三）有總重量及載重量者，按實際車身重量
    增減，使與總重量相符；三、「總重」參照原廠說明書載明之總重量核定。但經
    交通部另行核定者，依其核定辦理；貨車之裝載，裝載貨物不得超過核定之總重
    量或行駛橋樑規定之載重限制；汽車裝載貨物超過核定之總重量、總聯結重量者
    ，處汽車所有人罰鍰，並記汽車違規紀錄一次；有前二項規定之情形者，應責令
    改正或當場禁止通行，並處新臺幣一萬元罰鍰，超載十公噸以下者，以總超載部
    分，每一公噸加罰新臺幣一千元；未滿一公噸以一公噸計算；違反道路交通管理
    處罰條例第十二條至第六十八條之行為，由公路主管機關處罰；本條例所定罰鍰
    之處罰，行為人接獲違反道路交通管理事件通知單後，於十五日內得不經裁決，
    逕依規定之罰鍰標準，向指定之處所繳納結案；不服舉發事實者，應於十五日內
    ，向處罰機關陳述意見或提出陳述書；其不依通知所定限期前往指定處所聽候裁
    決，且未依規定期限陳述意見或提出陳述書者，處罰機關得逕行裁決之，道路交
    通安全規則第二條第一項第十七款、第十八款、第四十條、第七十九條第一項第
    一款，道路交通管理處罰條例第二十九之二條第一項前段、第三項前段、後段、
    第八條第一項第一款、第九條第一項定有明文。
三、經查：
（一）本件異議人所有、車牌號碼Ｅ二八六０一號自用小貨車於九十一年一月十四日
      下午一時十一分許，由洪裕仁駕駛、載運鐵管及防震軟管等物品，沿國道第三
      高速公路由南向北方向行駛，行經國道第三高速公路北向車道三七二公里處田
      寮地磅站時，經警以「載運鐵管及防震軟管總重四‧五公噸，核重三‧四九公
      噸，超重一‧０一公噸」當場舉發並責令分裝，異議人於同年月二十九日到案
      陳述意見，由原處分機關交通部公路局高雄區監理所於同年三月二十日依道路
      交通管理處罰條例第二十九之二條第三項規定裁罰新臺幣一萬二千元，並記汽
      車違規紀錄一次，於同日由異議人法定代理人簽收等情，已經異議人於聲明異
      議狀中坦認不諱，核與交通部公路局高雄區監理所不服裁決聲明異議案件移送
      書陳述經過及內政部警政署國道公路警察局公警局交字第Ｚ00000000
      號舉發違反道路交通管理事件通知單、違反道路交通管理事件陳述單、內政部
      警政署國道公路警察局第八警察隊公警國八刑訴字第０九一００一八六號函及
      交通部公路局高雄區監理所高監五字第裁00000000號違反道路交通管
      理事件裁決書所載內容相符。是本件異議人爭執之點厥為：當日異議人所有、
      由洪裕仁駕駛、車牌號碼Ｅ二八六０一號自用小貨車，行經國道三號高速公路
      北向三七二公里處田寮地磅站時，是否確裝載貨物超過核定之總重量？
（二）就異議人所有、車牌號碼Ｅ二八六０一號自用小貨車當日行經國道三號高速公
      路北向三七二公里處田寮地磅站時，過磅重量為四‧五公噸，而該車限載重量
      為三‧四九公噸，超重一‧０一公噸一節，已經原處分機關交通部公路局高雄
      區監理所提出超載車輛個別資料表、照片為憑，其中超載車輛個別資料表並詳
      列異議人車輛於九十一年一月十四日下午一時十一分許行經南區工程處屏東工
      務段田寮地磅站北向車道時，經測量結果重量達四‧五公噸、超載一‧０一公
      噸、超載百分之二十九等情，至異議人稱行駛國道高速公路前曾在一般民營地
  磅站過磅並未超重云云，並未提出任何證據以實其說，且田寮地磅站既為國道
      高速公路常設檢測措施，自無可能故意對異議人所有車輛為不實之測度，異議
      人所有、車牌號碼Ｅ二八六０一號自用小貨車當日確有裝載貨物超過核定之總
      重量情節，已堪認定。
（三）則原處分機關以異議人違反道路交通管理處罰條例第二十九之二條第三項之規
      定，裁處異議人即汽車所有人罰鍰新臺幣一萬元，及按總超載重量每一公噸加
      罰新臺幣一千元，未滿一公噸以一公噸計算加罰新臺幣二千元罰鍰，並記汽車
      違規紀錄一次，並無不合，異議人之聲明異議，尚非有據，應予駁回。
四、據上論結，應依道路交通案件處理辦法第二十條，裁定如主文。
中      華      民      國    九十一    年      七      月      四      日
                              臺灣高雄地方法院交通法庭
                                    法  官  洪  文  慧
右正本證明與原本無異。
如不服本裁定，應於裁定送達後五日內，向本院提出抗告狀。
                                    書記官  蔡  語  珊
中      華      民      國    九十一    年      七      月      五      日
